Minutes et répertoires du notaire Jacques MACQUER, 22 juin 1748 - 15 février 1764 (étude X)
Archives nationales
Minutes et répertoires du notaire Jacques MACQUER (étude X)
22 juin 1748 - 15 février 1764
MC/ET/X/478 - MC/ET/X/573, MC/RE/X/11 - MC/RE/X/12
Etude X; Macquer, Jacques
Archives nationales de France
Minutes et répertoires: la loi 2008-696 du 15 juillet 2008 relative aux archives a fixé à 75 ans à compter de la date de l'acte, ou à 25 ans à compter de la date du décès de l'intéressé si ce délai est plus bref, le délai de communication des minutes et répertoires des notaires; ce délai est porté à 100 ans à compter de la date de l'acte si le document se rapporte à un mineur (code du Patrimoine, articles L213-2, 4e d et 5e).
Autres documents de l'étude (dossiers de clients, comptabilité...): s'agissant d'archives privées, ces documents sont communicables selon les modalités fixées par le déposant ou le donateur.
Certains documents ne sont pas accessibles en raison de leur mauvais état de conservation.
Versement
Accès aux instruments de recherche de tous les notaires de l’étude X
Archives de l'étude X
- Minutes de Jacques MACQUER, janvier 1748 - 1786; MC/ET/X/478 - MC/ET/X/573
  - Minutes. 1748, janvier - juin, janvier - juin 1748; MC/ET/X/478
    Informations complémentaires:
    1748, janvier à 21 juin: actes dressés par Louis de La Fosse.
    1748, 22 à 30 juin: actes dressés par Jacques Macquer.
    Informations concernant le classement:
    Le niveau inférieur de description, quand il existe, correspond aux minutes d'actes. Toutes les minutes ne sont pas forcément décrites une à une. Les descriptions de ces minutes sont plus ou moins détaillées.
  - Minutes. 1748, juillet - 1748, septembre, juillet 1748 - septembre 1748; MC/ET/X/485
    - Constitution par les commissaires du roi au profit de Robert-François Bonnart de 50 livres de rente moyennant 1.000 livres., 5 juillet 1748; MC/ET/X/485
      Origine de l'information:
      Documents du Minutier central concernant l'histoire de l'art (1700-1750), par Mireille Rambaud, tome II [études I à X, soit 2357 actes], Paris, Archives nationales, 1971, p. 222 (instrument de recherche imprimé dématérialisé, certaines notices sont plus détaillées dans la version intégrale accessible en ligne par la rubrique 'Autres instruments de recherche', voir contexte dans le Plan d’orientation général - Notaires de Paris, guides thématiques du Minutier).
      Date de révision: 2011
      Date de création de la notice: 2009
      Documents du Minutier central concernant l'histoire de l'art (1700-1750), par M. Rambaud, tome II, Paris, Archives nationales, 1971, CVI-1298 p.
    - Certificat de notoriété du décès de Léon Delobel, curé de Saint-Denis, de Ver, aux dires de Louis Hellart, et de Jean Robert, graveur en taille-douce, demeurant rue de la Jussienne, qui attestent que le défunt est décédé le 5 mai 1747, qu'il n'a pas été fait d'inventaire et qu'il n'a laissé pour héritiers que ses frères et soeurs: Nicolas Delobel, peintre ordinaire du roi, Louis Delobel, marchand tapissier, Marie-Anne et Marie-Madeleine Delobel, filles majeures., 8 juillet 1748; MC/ET/X/485
      À la suite: 1748, 8 juillet. Procuration donnée par les héritiers de Léon Delobel, à Nicolas Delobel, demeurant rue Coquillère, pour recevoir les arrérages des rentes de la succession.
      Documents du Minutier central concernant l'histoire de l'art (1700-1750), par Mireille Rambaud, tome II [études I à X, soit 2357 actes], Paris, Archives nationales, 1971, p. 292 (instrument de recherche imprimé dématérialisé, certaines notices sont plus détaillées dans la version intégrale accessible en ligne par la rubrique 'Autres instruments de recherche', voir contexte dans le Plan d’orientation général - Notaires de Paris, guides thématiques du Minutier).
    - Regnard (Joseph), menuisier, rue Saint-Jacques. § Notoriété .., 8 juillet 1748; MC/ET/X/485
      Artisans XVIIIe siècle, par M. Rambaud et C. Grodecki, 1956-1977 ( fichier papier entièrement dématérialisé; voir contexte dans le Plan d’orientation général - Notaires de Paris, guides thématiques du Minutier).
      Date de révision: 2011-2012
      Date de création de la notice: 2010
      notoriété; Regnard, Joseph
    - TESTARD (Claude) Serrurier du Roi. Rue des Petits-Champs § Titre nouvel., 21 juillet 1748; MC/ET/X/485
      titre nouvel; Testard, Claude
    - DUHAMEL (Etienne Marcel) Maître brodeur Rue Saint-Honoré § Quittance contenant mainlevée donnée par .., 23 juillet 1748; MC/ET/X/485
      quittance; Duhamel, Etienne Marcel
    - MAUDINET (Jean) Maçon entrepreneur de bâtiments grde rue faubourg Montmartre § Constitution de rente par .., 25 juillet 1748; MC/ET/X/485
      constitution de rente; Maudinet, Jean
    - CARPENTIER (Jean Baptiste) Maître serrurier Rue Saint-Dominique § Transaction passée par -, 7 août 1748; MC/ET/X/485
      accord; Carpentier, Jean Baptiste
    - Meulmeat (Claude), marchand orfèvre, rue de Touraine § Remariage de la femme de .., 16 août 1748; MC/ET/X/485
      Meulmeat, Claude
    - LAMETTE (Claude) Maître menuisier Rue des Cordiers § Mariage du beau fils de .., 29 août 1748; MC/ET/X/485
      contrat de mariage; Lamette, Claude
    - POTOFEUX (Jean), Maître peintre, Rue de la vieille draperie § Mariage de la fille de .., 29 août 1748; MC/ET/X/485
      contrat de mariage; Potofeux, Jean
    - BOBEE (Pierre) Tapissier grande rue faubourg Saint-Antoine § Bail de meubles par .., 19 septembre 1748; MC/ET/X/485
      bail; Bobee, Pierre
    - ARNOULT (Philippe François) Sculpteur marbrier Rue Tiquetonne - § Bail de meubles à .., 19 septembre 1748; MC/ET/X/485
      bail; Arnoult, Philippe François
    - GUILLAUME (Nicolas) Entrepreneur des bâtiments Rue des Fossés Saint-Bernard. § Mainlevée, 23 septembre 1748; MC/ET/X/485
      Guillaume, Nicolas
    - DAILLE LEFEVRE (Pierre Cézar), Peintre Doreur, Directeur de l'Académie de Saint-Luc Rue Jean Pain Mollet § Constitution viagère a un autres par .., 24 septembre 1748; MC/ET/X/485
      Daille Lefevre, Pierre César
    - COLLIN (Antoine) Maître menuisier Rue Mondétour § Acte contenant renonciation par .., 28 septembre 1748; MC/ET/X/485
      Collin, Antoine
  - Minutes. 1748, octobre - 1748, décembre, octobre 1748 - décembre 1748; MC/ET/X/486
  - Minutes. 1749, janvier - 1749, mars, janvier 1749 - mars 1749; MC/ET/X/487
    - Thibault (Claude) maître doreur rue Bourg-l'Abbé § transaction, 15 janvier 1749; MC/ET/X/487
      accord; Thibault, Claude
    - Bailly (Antoine), marchand orfèvre, rue d'Arnétal § Vente de terres, 22 janvier 1749; MC/ET/X/487
      acte de vente; Bailly, Antoine
    - Nattier (Jean François) joaillier rue de la Tissanderie § Acte de notoriété aux dires de .., 25 janvier 1749; MC/ET/X/487
      Nattier, Jean François
    - Bobée (Pierre) marchand tapissier Grande rue du fg. Saint-Antoine § bail de maison, 9 février 1749; MC/ET/X/487
      bail; Bobée, Pierre
    - Laisné (François) maître potier d'étain sous les Piliers des Potiers d'étain § Apprentissage, 9 février 1749; MC/ET/X/487
      contrat d'apprentissage; Laisné, François
    - Certificat de notoriété du prénom de Robert-François Bonnart, maître peintre, aux dire de Léon Gautier, maître peintre, demeurant rue Saint-Germain-l'Auxerrois et d'Antoine Herisset, graveur en taille-douce, demeurant rue Saint-Jacques, qui attestent que Robert-François est le véritable prénom dudit Bonnart et non François-Robert comme il est écrit par erreur sur une constitution de rente de 75 livres passée devant Billeheu, le 8 août 1748., 16 février 1749; MC/ET/X/487
      Pièce jointe:
      Extrait des registres de l'église Saint-Barthélemy en la Cité, attestant le baptême, le 5 mars 1683, de Robert-François, né le 3, fils de Robert Bonnart, peintre, et de Catherine de Lorne, sa femme, demeurant place Dauphine; le parrain est François van der Meulen, peintre du roi, demeurant aux Gobelins.
    - Daille Lefevre (Pierre César), maître peintre, ancien directeur de l'Académie de Saint-Luc rue Jean Pain-Mollet § Convention, 16 février 1749; MC/ET/X/487
    - Gautier (Léon), maître peintre, rue Saint-Germain-l'Auxerrois § Acte de notoriété aux dires de .., 16 février 1749; MC/ET/X/487
      notoriété; Gautier, Léon
    - Contrat d'apprentissage pour trois ans, entre Pierre-César Daille-Lefèvre, maître peintre, ancien directeur de l'académie de Saint-Luc, demeurant rue Jean-Pain, et Léon Gautier, maître peintre, demeurant rue Saint-Germain-l'Auxerrois, au profit de René Daille-Lefèvre, fils du comparant (âge non indiqué), à qui ledit Gautier apprendra 'la peinture en marbre et d'architecture', moyennent 200 livres dont 100 ont été payées comptant. Le père de l'apprenti le nourrira, logera, blanchira et entretiendra notamment en livres, papiers, crayons, règles et ustensiles d'architecture et peinture., 16 février 1749; MC/ET/X/487
      Documents du Minutier central concernant l'histoire de l'art (1700-1750), par Mireille Rambaud, tome II [études I à X, soit 2357 actes], Paris, Archives nationales, 1971, p. 551 (instrument de recherche imprimé dématérialisé, certaines notices sont plus détaillées dans la version intégrale accessible en ligne par la rubrique 'Autres instruments de recherche', voir contexte dans le Plan d’orientation général - Notaires de Paris, guides thématiques du Minutier).
    - Simon (Charles) marchand tourneur à Provins § transport de rentes, 8 mars 1749; MC/ET/X/487
      transport de droits; Simon, Charles
    - Daille Lefevre (Pierre César), maître peintre, et directeur de l'Académie de Saint-Luc rue Jean-Pain-Mollet § Mainlevée, 10 mars 1749; MC/ET/X/487
    - Bobée (Pierre) marchand tapissier grande rue du fg. Saint-Antoine § transport de rentes, 13 mars 1749; MC/ET/X/487
      transport de droits; Bobée, Pierre
    - Fontaine (Nicolas) maître serrurier rue Vendôme § Renonciation, 24 mars 1749; MC/ET/X/487
      Fontaine, Nicolas
  - Minutes. 1749, avril - 1749, juin, avril 1749 - juin 1749; MC/ET/X/488
    - Fleury (Nicolas) marchand graveur rue Saint-Paul § Dépôt de loyers de la dame de La Hautemaison, 3 avril 1749; MC/ET/X/488
      Fleury, Nicolas
    - Carpentier (Pierre) maître doreur rue des Quatre Vents § Quittance et décharge, 14 avril 1749; MC/ET/X/488
      quittance; Carpentier, Pierre
    - Lecointe (Jean) maître serrurier rue Verderet § bail par .., 20 avril 1749; MC/ET/X/488
      bail; Lecointe, Jean
    - Lestrade Louis, maître menuisier, rue des Lavandières § Mariage du fils de .., 25 avril 1749; MC/ET/X/488
      contrat de mariage; Lestrade, Louis
    - Bocher (Etienne), orfèvre, rue Saint-Louis § Transport de droits successifs, 25 avril 1749; MC/ET/X/488
      transport de droits; Bocher, Etienne
    - Foullon (Jean Baptiste) marchand éventailliste rue du Ponceau § Obligations, délégations et mainlevées, 27 avril 1749; MC/ET/X/488
      obligation; Foullon, Jean Baptiste
    - Huiré (Charles François), maître peintre et doreur, à Paris § Comparutions, 29 avril 1749; MC/ET/X/488
      Huiré, Charles François
    - Lebeau (Adrien), maître peintre, place Maubert § Quittance de dot, 1er mai 1749; MC/ET/X/488
      quittance; Lebeau, Adrien
    - Thomas (François) maître tourneur rue Hautefeuille § Apprentissage, 6 mai 1749; MC/ET/X/488
      contrat d'apprentissage; Thomas, François
    - Rabut (Joseph) maître doreur argenteur rue Bourg-l'Abbé § Signature à l'après décès; Inventaire de la femme de .., 7 mai 1749; MC/ET/X/488
      inventaire; Rabut, Joseph
    - Viardot (Charles), marchand orfèvre, au château et hôpital de Bicêtre § Déclaration, 14 mai 1749; MC/ET/X/488
      déclaration; Viardot, Charles
    - Fremont (Jean) maçon grande rue du fg. Saint-Martin § Mainlevée, 15 mai 1749; MC/ET/X/488
      Fremont, Jean
    - DUSAUSSE (Henry) maître peintre § Mariage de Jean-François DARRAS, boutonnier à Paris et de Marie-Geneviève DELABRIERE, en présence de... oncle maternel du futur époux., 27 mai 1749; MC/ET/X/488
      Artisans XVIIe, par M. Jurgens, M.A. Fleury, R. Gourmelon et le personnel du Minutier central, 1954-1996 (fichier papier entièrement dématérialisé; voir contexte dans le Plan d’orientation général - Notaires de Paris, guides thématiques du Minutier).
      contrat de mariage; Dusausse, Henry
    - Dussausse (Henri), maître peintre, à Paris § Mariage en présence de..., 27 mai 1749; MC/ET/X/488
      contrat de mariage; Dusausse, Henri
    - Martin (Pierre) maître potier d'étain rue de Montagu § Apprentissage, 29 mai 1749; MC/ET/X/488
      contrat d'apprentissage; Martin, Pierre
    - Routier (Claude Jean) maître fondeur rue de la Champverrerie § Résiliation de bail, 3 juin 1749; MC/ET/X/488
      bail; Routier, Claude Jean
    - Chomonot (Edme Claude) maître lapidaire; rue Grenier Saint-Lazare § Déclaration, 8 juin 1749; MC/ET/X/488
      déclaration; Chomonot, Edmé Claude
    - Bardinau (Jean) maçon rue Saint-Anastase § Apprentissage, 14 juin 1749; MC/ET/X/488
      contrat d'apprentissage; Bardinau, Jean
    - Benoist (Bonaventure) maître éventailliste rue Greneta § Quittance et mainlevée, 21 juin 1749; MC/ET/X/488
      quittance; Benoist, Bonaventure
    - Martau (Charles) tourneur en fayence rue Charonne § Dépôt de loyers, 29 juin 1749; MC/ET/X/488
      Martau, Charles
  - Minutes. 1749, juillet - 1749, septembre, juillet 1749 - septembre 1749; MC/ET/X/489
    - Procuration donnée par Charles Hérault, peintre de feu le régent, demeurant rue des Canettes, à Nicolas Jahan, procureur au Châtelet, à l'effet de le représenter dans les vacations, prisées, ventes des biens de la succession de René Bailleul, à cause de Marie-Anne Bailleul, son épouse., 1er juillet 1749; MC/ET/X/489
      Documents du Minutier central concernant l'histoire de l'art (1700-1750), par Mireille Rambaud, tome II [études I à X, soit 2357 actes], Paris, Archives nationales, 1971, p. 293 (instrument de recherche imprimé dématérialisé, certaines notices sont plus détaillées dans la version intégrale accessible en ligne par la rubrique 'Autres instruments de recherche', voir contexte dans le Plan d’orientation général - Notaires de Paris, guides thématiques du Minutier).
    - Boiteau (Denis) maître horloger rue de la Colombe § Obligation de la veuve de .., 4 juillet 1749; MC/ET/X/489
      obligation; Boiteau, Denis
    - Chopine (Jean) maître maçon entrepreneur de bâtiments à Saint Denis en France § bail par .., 27 août 1749; MC/ET/X/489
      bail; Chopine, Jean
    - Moreau (Pierre Antoine) maître tapissier rue de la Grande Truanderie § Déclaration, au nom de la communauté des tapissiers que d'après les statuts, les tapissiers de Paris ne peuvent obliger les apprentis que tous les six ans., 3 septembre 1749; MC/ET/X/489
      déclaration; Moreau, Pierre Antoine
    - Dutertre (Jean Baptiste) maître horloger quai des Orfèvres § Mainlevée, 12 septembre 1749; MC/ET/X/489
      Dutertre, Jean Baptiste
    - Liquidation entre Pierre-Paul Mérelle, peintre, premier professeur à l'académie de Saint-Luc, veuf de Marguerite Depigis, demeurant rue Phélippeau, d'une part, Pierre Mérelle, peintre, et Claude-Théodore Mérelle de Joigny, avocat au parlement, secrétaire du procureur du roi au Châtelet, demeurant même rue, d'autre part, de leurs droits respectifs dans la succession de la défunte, leur épouse et mère; (inventaire après décès du 10 juin 1749, Gillet, notaire)., 15 septembre 1749; MC/ET/X/489
      Masse de la communauté: 22.648 livres 10 sols 8 deniers.
      Documents du Minutier central concernant l'histoire de l'art (1700-1750), par Mireille Rambaud, tome II [études I à X, soit 2357 actes], Paris, Archives nationales, 1971, p. 340 (instrument de recherche imprimé dématérialisé, certaines notices sont plus détaillées dans la version intégrale accessible en ligne par la rubrique 'Autres instruments de recherche', voir contexte dans le Plan d’orientation général - Notaires de Paris, guides thématiques du Minutier).
    - Briard (Pierre) maçon au Pré Saint Gervais § Devis et marché (réparations), 21 septembre 1749; MC/ET/X/489
      devis; marché; Briard, Pierre
  - Minutes. 1749, octobre - 1749, décembre, octobre 1749 - décembre 1749; MC/ET/X/490
    - Constitution par Jean-Joseph Vinache, sculpteur ordinaire du roi, et Claude-Barbe Vitry, son épouse, demeurant rue du Chantre, au profit de Geneviève Cliche, veuve de Robert Vitry, leur belle-mère et mère, de 50 livres de rente, moyennant 1.000 livres., 3 octobre 1749; MC/ET/X/490
      Documents du Minutier central concernant l'histoire de l'art (1700-1750), par Mireille Rambaud, tome II [études I à X, soit 2357 actes], Paris, Archives nationales, 1971, p. 531 (instrument de recherche imprimé dématérialisé, certaines notices sont plus détaillées dans la version intégrale accessible en ligne par la rubrique 'Autres instruments de recherche', voir contexte dans le Plan d’orientation général - Notaires de Paris, guides thématiques du Minutier).
    - Balzac (Edmé Pierre), marchand orfèvre joaillier, rue Saint-Barthélemy § Obligation envers .., 7 octobre 1749; MC/ET/X/490
      obligation; Balzac, Edmé Pierre
    - Saint Jullien (Jean-Baptiste de), marchand orfèvre, rue de la Tissanderie § Délivrance de legs, 22 octobre 1749; MC/ET/X/490
      délivrance de legs; Saint Jullien, Jean-Baptiste de
    - Dufeu (Jean), maître peintre, à Paris § Partage entre les héritiers de Jacques Dufeu, maître de galons d'or, dont la veuve de .., 23 octobre 1749; MC/ET/X/490
      partage; Dufeu, Jean
    - Carré (Louis Pierre) maître maçon; grande rue du fg. Saint-Jacques du Haut Pas § Contre lettre, 26 octobre 1749; MC/ET/X/490
      Carré, Louis Pierre
    - Langlois (Jean Baptiste Louis) maître menuisier rue des Trois Mores § bail par .., 2 novembre 1749; MC/ET/X/490
      bail; Langlois, Jean Baptiste Louis
    - MONSANT (Jean) compagnon peintre demeurant rue de la Vannerie paroisse Saint-Gervais et Marie SENOT, sa femme § Mariage de Léonard PIOLÉ compagnon maçon à Paris et de Marie-Elisabeth MONSANT, fille mineure de. .., 11 novembre 1749; MC/ET/X/490
      contrat de mariage; Monsant, Jean
    - PEINTRE (compagnon), MONSANT (Jean) et Marie SENOT, sa femme; rue de la Vannerie § Mariage de Marie-Elisabeth MONSANT, fille de .., 11 novembre 1749; MC/ET/X/490
      contrat de mariage; Monsant, Jean; Senot, Marie; Monsant, Marie-Elisabeth; peintre
    - Legrand (Jean) maçon rue de la Parcheminerie § Transport de rentes, 17 novembre 1749; MC/ET/X/490
      transport de droits; Legrand, Jean
    - Sauviat du Grandmont (Jean) maître maçon entrepreneur de bâtiments rue des Carreaux § Consentement et union des créanciers, 23 novembre 1749; MC/ET/X/490
      Sauviat du Grandmont, Jean
    - Carré (Nicolas) horloger pont Saint-Michel § Vente et transport de droits successifs, 3 décembre 1749; MC/ET/X/490
      transport de droits; acte de vente; Carré, Nicolas
    - Transaction entre Jacques-Benjamin de La Guépière, maître maçon entrepreneur, demeurant cul-de-sac de l'Étoile, rue Thevenot, et Claude-Antoine Fallize, architecte, demeurant rue de la Poterie, mettant fin à leur différend au sujet des travaux que ledit La Guépière a fait faire dans un appartement d'une maison sise rue des Deux-Portes, occupé par Simon Fery, écuyer, officier chez le roi, et au sujet de 448 livres que ledit Fallize prétendait lui être dues par La Guépière, à savoir: 76 livres montant d'un billet du 27 octobre 1747, 372 livres pour 'plusieurs plans, desseins et ouvrages' faits pour ledit de La Guépière aux grand et petit hôtels de Crussol, 'et pour le sieur abbé Pajot'., 9 décembre 1749; MC/ET/X/490
      Documents du Minutier central concernant l'histoire de l'art (1700-1750), par Mireille Rambaud, tome II [études I à X, soit 2357 actes], Paris, Archives nationales, 1971, p. 102 (instrument de recherche imprimé dématérialisé, certaines notices sont plus détaillées dans la version intégrale accessible en ligne par la rubrique 'Autres instruments de recherche', voir contexte dans le Plan d’orientation général - Notaires de Paris, guides thématiques du Minutier).
    - Fallize (Claude Antoine) architecte rue de la Poterie § transaction, quittance et transport, 9 décembre 1749; MC/ET/X/490
      quittance; accord; Fallize, Claude Antoine
    - Huguet (Jean) maître maçon rue Saint-Denis § Mainlevée, 22 décembre 1749; MC/ET/X/490
      Huguet, Jean
    - Gambier (Jean), marchand orfèvre, rue de la Calende § Partage de rentes, 22 décembre 1749; MC/ET/X/490
      partage; Gambier, Jean
  - Minutes. 1750, janvier - 1750, mars, janvier 1750 - mars 1750; MC/ET/X/491
    - LE NORMAND (Jacques-Louis) fils de Louis LE NORMAND, tous deux jardiniers du Roi en son potager de Versailles, y demeurant et de défunte Marie-Claude DAMARIN. § Mariage de .. et d'Anne BERTIN, fille de défunt Pierre BERTIN, officier de feu Monsieur le Dauphin, demeurant à Versailles., 24 janvier 1750; MC/ET/X/491
      contrat de mariage; Le Normand, Jacques-Louis
    - Juste (Jacques) entrepreneur de bâtiments du Roi à Versailles § Constitution, 24 janvier 1750; MC/ET/X/491
      constitution de rente; Juste, Jacques
    - Nattier (Jean François) joaillier rue de la Grande Truanderie § Mariage de .., 25 janvier 1750; MC/ET/X/491
      contrat de mariage; Nattier, Jean François
    - Rollain (Nicolas Louis) bijoutier Cour du prieuré Saint-Martin § Inventaire après décès du père de -, 26 janvier 1750; MC/ET/X/491
      inventaire; Rollain, Nicolas Louis
    - Rollain (Pierre Jacques) bijoutier rue Saint-Martin § Inventaire après décès du père de .., maître perruquier, 26 janvier 1750; MC/ET/X/491
      inventaire; Rollain, Pierre Jacques
    - Rollain (Nicolas Louis) bijoutier cour du prieuré Saint-Martin § Compte et partage, 5 février 1750; MC/ET/X/491
      partage; Rollain, Nicolas Louis
    - Rollain (Jacques) bijoutier cour du prieuré Saint-Martin-des-Champs § Quittance, 2 mars 1750; MC/ET/X/491
      quittance; Rollain, Jacques
    - Transport de rentes concernant Pierre-Claude Nivelle de La Chaussée, l'un des quarante de l'Académie française, rue des Quatre-Fils., 3 mars 1750; MC/ET/X/491
      Histoire littéraire XVIIIe siècle (227 actes), par Claire Béchu, Xenia Pamfilova, v.1970-v.1990 (fichier papier entièrement dématérialisé; voir contexte dans le Plan d’orientation général - Notaires de Paris, guides thématiques du Minutier).
      Date de création de la notice: 2006
      transport de droits; Quatre-Fils (rue des); Nivelle de La Chaussée, Pierre-Claude
    - Fremin (Jean), marchand orfèvre, rue de l'Arbre Sec § Mainlevée, 28 mars 1750; MC/ET/X/491
      mainlevée; Fremin, Jean
    - Fremin (Louis René), marchand orfèvre, rue de la Calandre § Mainlevée, 28 mars 1750; MC/ET/X/491
      mainlevée; Fremin, Louis René
    - LION (Nicolas-Louis) Entrepreneur de bâtiments demeurant à Crécy près de Dreux, paroisse de Couvé, fils de Louis LION, Maître menuisier à Paris y demeurant rue d'Anjou et de défunte Martuerite DELAPLACE § Mariage de .. et de Marie Madeleine DEHAIES Parmi les témoins pour la future épouse: Charles Etienne et Nicolas Claude THEVENIN, entrepreneurs des bâtiments du Roi, oncles à cause de leurs épouses., 30 mars 1750; MC/ET/X/491
      contrat de mariage; Lion, Nicolas-Louis
    - Lion (Nicolas Louis) entrepreneur de bâtiments à Cray près Dreux § Mariage de .., 30 mars 1750; MC/ET/X/491
      contrat de mariage; Lion, Nicolas Louis
    - BATIMENTS du Roi (entrepreneurs des) THEVENIN (Charles-Etienne et Nicolas-Claude) § Mariage en présence de..., 30 mars 1750; MC/ET/X/491
      contrat de mariage; Thevenin, Charles-Etienne; Thevenin, Nicolas-Claude
    - THEVENIN (Charles-Etienne) (Nicolas-Claude) entrepreneurs des bâtiments du Roi § Mariage de Nicolas Louis LION, entrepreneur de bâtiments demeurant à Crécy-Couvé et de Marie-Madeleine DEHAIES fille de Jean-Baptiste, marchand de bois à Versailles et de Marie Jeanne MARTIN, en présence de... ses oncles à cause de Madeleine et Geneviève MARTIN, épouses de..., 30 mars 1750; MC/ET/X/491